【裁判字號】    97,抗,46
【裁判日期】    970313
【裁判案由】    拍賣抵押物
【裁判全文】
臺灣臺中地方法院民事裁定                97年度抗字第46號
再  抗告人  甲○○
相  對  人  斯普林股份有限公司
法定代理人  乙○○
上列當事人間拍賣抵押物事件，再抗告人對於民國96年12月31日
本院簡易庭96年度拍字第1759號裁定提起抗告，經本院合議庭於
民國97年2月19日裁定駁回，再抗告人不服提起再抗告，本院合
議庭裁定如下：
    主      文
再抗告駁回。
再抗告程序費用新臺幣壹仟元由再抗告人負擔。
    理      由
一、按抗告法院之裁定，以抗告不合法而駁回者，不得再為抗告
    。但得向原法院提出異議，並準用民事訴訟法第484條第2項
    及第3項之規定。除前開之情形外，對於抗告法院之裁定再
    為抗告，僅得以其適用法規顯有錯誤為理由，並經原法院之
    許可者為限。原法院之許可，以原裁定所涉及之法律見解具
    有原則上重要性者為限。非訟事件法第45條第1項、第2項、
    第3項及第4項分別定有明文。此項之再抗告，為裁判之原法
    院認為不應許可者，應以裁定駁回其再抗告，非訟事件法第
    45條第5項準用民事訴訟法第436條之3第3項規定甚明。所謂
    適用法規顯有錯誤，係指確定裁判違背法規或現存判例解釋
    。至於抗告法院認定事實錯誤，或就當事人提出之事實或證
    據疏於調查或漏未斟酌，僅生調查證據是否妥適或不備理由
    問題，均與適用法規顯有錯誤有間，最高法院63年台上字第
    880號及同院71年台再字第210號分別著有判例。而所謂原則
    上之重要性者，係指該再抗告事件所涉及之法律問題，意義
    重大而有加以闡釋之必要者而言。
二、再抗告意旨略以：系爭經銷合約簽訂日期為民國95年1月16
    日，以再抗告人所有之不動產作為擔保，其於95年1月11 日
    始設定最高限額抵押權。參諸系爭債務為到期日94年12月15
    日之本票，是該等本票之債務，顯非最高限額抵押權之擔保
    範圍內。故原裁定明顯違反形式審查主義，其適用法規顯有
    錯誤云云。是再抗告人對本院97年度抗字第46號民事裁定提
    起再抗告，本院自應審究抗告人是否以其適用法規顯有錯誤
    為理由，作為本件是否許可再抗告之依據。經查：
   （一）本件再抗告意旨所指摘者，係謂債務人吳政達所積欠
         相對人之系爭債務（即系爭本票票款），並非抵押物
         所擔保之範圍云云。經本院斟酌再抗告人之再抗告理
         由，認為其主要爭執者，在於系爭債務是否為抵押權
         之效力所及，論其性質屬實體上之法律關係，原審或
         本院於抗告與再抗告程序，均無從於非訟程序中審酌
         ，應由再抗告人另行提起訴訟，以資解決該實體上之
         爭議。
   （二）本院審酌本件抵押權已依法登記，其擔保之系爭債務
         已屆清償期而未受清償（參照再抗告證據2、3），故
         相對人即抵押權人實行系爭抵押權之形式要件既已具
         備。職是，原審所為准許拍賣抵押物之裁定，並無違
         誤。
   （三）再抗告意旨雖另指摘原審違反形式審查主義，故適用
         法規顯有錯誤云云。惟原審與本院審查系爭本票（參
         照再抗告證據4），認其符合有效之本票款式，並屆到
         期日，而追索權並未喪失，相對人自得持系爭本票作
         為債權憑證，請求再抗告人清償債務。
   （四）基上所陳，本院前開駁回抗告之裁定，並無適用法規
         顯有錯誤之情事，況再抗告人所執陳詞，亦未具體指
         摘原裁定有何適用法規顯有錯誤，暨原裁定所涉及之
         法律見解具有何原則上重要性之情。是再抗告人提起
         再抗告，揆諸前揭說明，本件再抗告自不應許可，應
         予駁回。再者，本件程序費用確定為裁判費1,000元，
         應由再抗告人負擔，並此敘明。
三、據上論結，本件再抗告不合法，依非訟事件法第45條第5項
    、第21條第2項、第24條第1項，民事訴訟法第436條之3第3
    項、第78條，裁定如主文。
中    華    民    國    97    年    3    月    13    日
                  民事第三庭  審判長法  官  林洲富
                                    法  官  林源森
                                    法  官  林慧貞
以上正本係照原本作成。
如不服本裁定應於送達後10日內向本院提出抗告狀，並繳納抗告
費新台幣1,000元
中    華    民    國    97    年    3    月    13    日
                                    書記官  陳其良


司法院資訊處製作；財團法人民間司法改革基金會備份。
